# 关于购买探矿权时缴纳资金占用费处理问题

提问人：扮老江湖 时间：2018-02-02 10:14:12
陈版及各位老师，审计中遇到如下问题，烦请各位相助！
基本情况如下：
被审计单位主营金属矿销售业务， 2015 年购买探矿权，由于资金原因未能及时支付。公司最终于 2016 年 12 月缴纳该笔探矿权价款 2亿元，当地国土资源部同时加收资金占用费 1200 万元，资金占用费按照同期银行贷款利率计算，被审计单位将该笔资金占用费计入2017 年度财务费用。 其他信息：
1 、探矿权价款缴纳通知内容：根据《中华人民共和国矿产资源法》及我省的相关规定，请于 2016 年 12 月 31 日前缴纳所欠探矿权价款 2 亿及资金占用费，探矿权价款及资金占用费按有关规定缴入当地财政。 2 、资金占用费=本金资金占用天数贷款利率/360，其中本金为探矿权价款，资金占用天数为 2015 年 10 月 28 日（合同规定的 60 天内缴纳探矿权价款）至缴款当天的天数，利率为缴款当日银行贷款基准利率。 3 、资金占用费在国土资源厅开具的缴款书中的项目为：矿权价款。
请问： 1 、是否可以将该笔资金占用费计入探矿权成本，如不可以，应如何处理？ 2 、支持结论的依据。

回答人：chenyiwei
探矿权本身只是一项权利，不属于需长时间的购建活动才能达到预定可使用状态的资产，即不是符合资本化条件的资产；另外款项支付之前也可能并未开始实质性的勘探活动。

提问人：扮老江湖 时间：2018-02-03 10:10:20
可以作为合同价外费用的一部分来考虑吗？因为收取来自于迟付款，而且缴款书上列的项目为“矿权价款”，还请陈版指教。

回答人：chenyiwei
不恰当。如果按时付清价款就不会有该笔资金占用费，说明这是与你的迟付款相关，不是该资产本身公允价值的组成部分。